【裁判字號】    98,易,669
【裁判日期】    980331
【裁判案由】    恐嚇
【裁判全文】
臺灣臺北地方法院刑事判決               98年度易字第669號
公  訴  人  臺灣臺北地方法院檢察署檢察官
被      告  甲○○
上列被告因恐嚇案件，經檢察官提起公訴（九十八年度偵字第二
九四六號），本院判決如下：
    主  文
甲○○以加害生命、身體之事恐嚇他人致生危害於安全，處罰金
新臺幣壹萬元，如易服勞役，以新臺幣壹仟元折算壹日；緩刑貳
年。
    事實及理由
一、本件除更正並補充犯罪事實為「甲○○以『警察來了，你再
    不開門要開槍了』等加害生命、身體之言語恐嚇乙○○及其
    配偶賴玉枝，致使乙○○及其配偶賴玉枝二人心生畏懼，危
    害其安全」，增列被告甲○○於民國九十八年三月三十日本
    院審理中所為自白為證據外（見本院卷第十二頁反面），其
    餘犯罪事實及證據均引用如附件檢察官起訴書之記載。
二、核被告甲○○所為，係犯刑法第三百零五條之恐嚇危害安全
    罪。又被告以一行為恐嚇告訴人乙○○及其配偶賴玉枝，係
    以一行為侵害告訴人乙○○及其配偶賴玉枝二人之自由安全
    法益，為想像競合犯，依刑法第五十五條之規定，以一罪論
    。爰審酌被告因細故與告訴人乙○○及其配偶賴玉枝發生爭
    執，因一時氣憤難耐，竟以警察來了，再不開門，就要開槍
    」等語恐嚇告訴人乙○○及其配偶賴玉枝，造成告訴人乙○
    ○及其配偶賴玉枝心靈受到一定程度之衝擊，惟念被告事後
    坦承一切，深表悔悟，態度良好，並已當庭向告訴人道歉（
    見本院卷第十三頁），兼衡以被告之素行、生活狀況、智識
    程度等一切情狀，量處如主文所示之刑，並諭知易服勞役之
    折算標準。又被告前未曾因故意犯罪受有期徒刑以上刑之宣
    告，有臺灣高等法院被告前案紀錄表在卷可考（見本院卷第
    四頁），係因一時衝動而為本件犯行，犯後坦承不諱，知所
    悔悟，且已當庭向告訴人道歉（見本院卷第十三頁），本院
    認其經此偵審程序之教訓後，當知警惕而無再犯之虞，均爰
    併宣告緩刑二年，用啟自新，以勵來茲。
據上論斷，應依刑事訴訟法第二百八十四條之一、第三百十條之
二、第四百五十四條、第二百九十九條第一項前段，刑法第三百
零五條、第五十五條、第四十二條第三項、刑法第七十四條第一
項第一款，刑法施行法第一條之一第一項、第二項前段判決如主
文。
本案經檢察官羅月君到庭執行職務
中    華    民    國    98    年    3     月    31    日
                  刑事第十四庭  法  官  李家慧
以上正本證明與原本無異。
如不服本判決應於收受送達後10日內向本院提出上訴書狀，並應
敘述具體理由；其未敘述上訴理由者，應於上訴期間屆滿後20日
內向本院補提理由書（均須按他造當事人之人數附繕）「切勿逕
送上級法院」。
                                書記官  鄭淑丰
中    華    民    國    98    年    3     月    31    日
附錄本件論罪科刑法條：
中華民國刑法第305條
（恐嚇危害安全罪）
以加害生命、身體、自由、名譽、財產之事，恐嚇他人致生危害
於安全者，處2年以下有期徒刑、拘役或3百元以下罰金。


司法院資訊處製作；財團法人民間司法改革基金會備份。
